【裁判字號】    97,審易緝,7
【裁判日期】    970516
【裁判案由】    電子遊戲場業管理條例等
【裁判全文】
臺灣桃園地方法院宣示判決筆錄         97年度審易緝字第7號
公  訴  人  臺灣桃園地方法院檢察署檢察官
被      告  甲○○
上列被告因違反電子遊戲場業管理條例等案件，於中華民國97年
5月16日下午5時許，在本院第十法庭宣示判決，出席職員如下：
          法  官   林孟宜
          書記官   洪明媚
          通  譯
法官起立朗讀判決主文、犯罪事實要旨、處罰條文、附記事項，
及告以上訴限制、期間並提出上訴狀之法院，且諭知記載其內容
：
一、主  文：
    甲○○共同違反未依電子遊戲場業管理條例規定辦理營利事
    業登記者，不得經營電子遊戲場業之規定，處有期徒刑陸月
    ，減為有期徒刑參月，如易科罰金，以新臺幣壹仟元折算壹
    日。扣案如附表所示之物均沒收。
二、犯罪事實要旨：
    緣甲○○為富源電子遊戲場之負責人，與陳靜芳、陳金枝、
    宋秋鳳、游曜聰、魏天旭（均經本院以96 年度審易字第429
    號協商判決確定）等人基於犯意聯絡，明知未依電子遊戲場
    業管理條例辦理營利事業登記證，由甲○○於桃園縣桃園市
    ○○路95號1 樓及地下室富源電子遊戲場之公眾得出入場所
    ，擺放電子遊戲機具小紳士7PK共45 台，陳靜芳為現場經理
    ，陳金枝、宋秋鳳擔任開分員，游曜聰、魏天旭負責把風，
    以機台分數每1分等值新臺幣（下同）1元之比例，由客人每
    次下注30分至50分不等之分數，如押注中彩，可依機台顯示
    分數向開分員兌換與分數相同之現金，供不特定人賭博財物
    。嗣於96年1月4日晚間10時23分許，適賭客林保雲（經本院
    以96年度審易字第429 號協商判決確定）在上址賭博財物時
    ，為警查獲，並扣得上開機具（含IC 板）、會員名冊1本、
    打卡機1台、打卡單15 張、對講機4台、機台開分鑰匙1把、
    遙控器1個、開洗分數紀錄表5張、員工輪休表2 張、員工帶
    客獎勵辦法施行細則及紀錄表3張、薪資表及員工須知4張、
    VIP貴賓卡14張、現金支出傳票1本、監視器鏡頭4 個、監視
    器螢幕2台、監視器主機1台、行動電話13支、新開幕貴賓禮
    券126 張及賭資19,000元（原扣案目錄表記載陳靜芳個人扣
    案39,000元，扣除陳靜芳個人所有之現金20,000元僅剩 19,
    000 元屬於賭資，另在地下室櫃臺桌內以游曜聰名義扣得之
    500元，係供員工購置餐費所用之500元，不認為賭資。）。
三、處罰條文：
    電子遊戲場業管理條例第22條，刑法第11條前段、第28條、
    第266條第1項前段、第2項、第55條、第41條第1項前段、第
    38條第1項第2款，刑法施行法第1條之1第1項、第2項前段，
    中華民國九十六年罪犯減刑條例第2條第1項第3款、第7條、
    第9條。
四、附記事項：
  (一)扣案如附表編號1所示之電子遊戲機具45台（含IC板45 面）
    ，於查獲時均插電營業中，係當場賭博之器具，而扣案如附
    表編號2之賭資共19,000 元，係於現場經理即被告陳靜芳之
    皮包內所扣得，為在兌換籌碼處之財物，業據被告陳靜芳於
    警詢及本院審理時坦承在案，均應依刑法第266條第2項宣告
    沒收；其餘如附表編號3 所示之扣案物，均係負責人甲○○
    及被告陳靜芳、陳金枝、宋秋鳳、游曜聰、魏天旭等人供賭
    客對賭及經營電子遊戲場業犯罪所用之物，且為其等所有，
    爰依刑法第38條第1項第2款宣告沒收。至於被告陳靜芳之皮
    包內扣得之現金20,000元及在地下室之櫃檯抽屜內查扣之50
    0 元（扣押物品目錄表列為游曜聰所有），業據陳靜芳於警
    詢時供稱20,000元係個人所有、500 元為購置餐費所用，亦
    別無積極證據證明其所述不實，應與本案無關，是此扣案之
    20,000元及500 元現金，不另諭知沒收，附此敘明。
  (二)本件被告犯罪時間係在96年4月24 日之前，所犯為電子遊戲
    場業管理條例第22條之罪，合於中華民國九十六年罪犯減刑
    條例第2條第1項第3 款規定之減刑要件，爰減其宣告刑二分
    之一。
五、協商判決除有刑事訴訟法第455條之4第1項第1款於本訊問程
    序終結前，被告撤銷協商合意或檢察官撤回協商聲請者；第
    2款被告協商之意思非出於自由意志者；第4款被告所犯之罪
    非第455條之2第1項所定得以協商判決者；第6款被告有其他
    較重之裁判上一罪之犯罪事實者；第7 款法院認應諭知免刑
    或免訴、不受理者情形之一，及違反同條第2 項「法院應於
    協商合意範圍內為判決；法院為協商判決所科之刑，以宣告
    緩刑或2 年以下有期徒刑、拘役或罰金為限」之規定者外，
    不得上訴。
六、如有前項得上訴之情形者，得自收受判決送達之日起10日內
    ，向本院提出上訴書狀，上訴於第二審法院。
中    華    民    國    97    年     5    月    16    日
                            刑事庭法  官  林孟宜
以上正本證明與原本無異。
                                  書記官  洪明媚
中    華    民    國    97    年     5    月    16    日
附錄本案論罪科刑法條：
電子遊戲場業管理條例第15條
未依本條例規定辦理營利事業登記者，不得經營電子遊戲場業。
電子遊戲場業管理條例第22條
違反第十五條規定者，處行為人一年以下有期徒刑、拘役或科或
併科新台幣五十萬元以上二百五十萬元以下罰金。
中華民國刑法第266條
在公共場所或公眾得出入之場所賭博財物者，處1 千元以下罰金
。但以供人暫時娛樂之物為賭者，不在此限。
當場賭博之器具與在賭檯或兌換籌碼處之財物，不問屬於犯人與
否，沒收之。
  附表：
┌──┬───────────────────────────┐
│編號│              扣案物品名稱及數量                      │
├──┼───────────────────────────┤
│ 01 │電子遊戲機具：「小紳士7PK」45台（含IC板45面）         │
├──┼───────────────────────────┤
│ 02 │賭資：新臺幣19,000元                                  │
├──┼───────────────────────────┤
│    │會員名冊1本、打卡機1台、打卡單15張、對講機4 台、機檯開│
│    │分鎖匙1把、搖控器1個、開洗分數紀錄表5張、員工輪休表2張│
│ 03 │、員工帶客獎勵辦法施行細則及紀錄表3 張、薪資表及員工須│
│    │知4張、VIP貴賓卡14張、現金支出傳票1本、監視器鏡頭4個、│
│    │監視器主機1台、監視器螢幕2台、行動電話13支、新開幕貴賓│
│    │禮券（富源1000分）126張                               │
└──┴───────────────────────────┘


司法院資訊處製作；財團法人民間司法改革基金會備份。
